【裁判字號】    90,易,304
【裁判日期】    900724
【裁判案由】    傷害等
【裁判全文】
臺灣花蓮地方法院刑事判決                            九十年度易字第三四號
    公  訴  人  臺灣花蓮地方法院檢察署檢察官
    被      告  乙○○
右列被告因傷害等案件，經檢察官提起公訴（九十年度偵字第一０一二號），本院判
決如左︰
    主  文
乙○○傷害人之身體，處拘役伍拾日，如易科罰金，以參佰元折算壹日。扣案之鋁條
壹支沒收。
其餘被訴恐嚇及侮辱部分均無罪。
    事  實
一、乙○○與甲○○係夫妻，二人有家庭暴力防治法第三條第一項之家庭成員關係，
    於民國八十九年十二月十一日清早，在其花蓮縣花蓮市○○街二十三巷八號住處
    起床時，因未見到其妻甲○○在家，即懷疑其妻於夜間外出後，澈夜未歸，竟於
    該日上午六時許，見其妻騎機車返回住處時，乙○○竟基於傷害之犯意，持其所
    有之鋁條一支，毆打甲○○，使之受有左眉上裂傷四×零點二公分之傷害，而犯
    有家庭暴力罪，嗣經甲○○持傷單報警而查悉上情，並扣得鋁條一支。
二、案經甲○○訴由花蓮縣警察局花蓮分局報請台灣花蓮地方法院檢察署檢察官偵查
    起訴。
    理  由
甲、有罪部分：
一、訊據被告乙○○承認於右揭時、地因懷疑其妻即告訴人甲○○澈夜未歸，因而於
    甲○○返家時，與之爭吵後，以鋁條一支，揮到甲○○左眉，使之受傷之事實，
    然辯稱：係因甲○○拿刀刺他，才拿鋁條反抗，他也被甲○○刺傷等語，並提出
    遭甲○○以刀刺傷之診斷證明書一紙以供調查。
二、經查，右開被告如何傷害告訴人甲○○之事實，已據告訴人於警偵訊時指訴綦詳
    ，並有行政院衛生署花蓮醫院出具，記載甲○○傷勢為：左眉裂傷四χ零點二公
    分之診斷證明書一紙，地上流有被害人血跡之現場照片六幀，均附警訊卷可按，
    以及上開鋁條一支扣案可佐，被告有以鋁條傷害告訴人之事實已明。況被告所提
    出之上述遭告訴人刀傷之診斷書之應診日期為九十年三月十一日，於三月十一日
    住院，三月十三日出院，核依其受傷時間，與本案發生之時間八十九年十二月十
    一日其間相差三個月，應認其受傷與本案無關，亦非於本案時日遭受傷害，則其
    所稱因告訴人拿刀刺他，才拿鋁條反抗，告訴人雖受傷，其亦受傷之辯詞，已屬
    無據，為卸責之詞，不足採信，事證明確，被告傷害犯行堪以認定。
三、核被告所為，係犯刑法第二百七十七條第一項之傷害罪。爰審酌被告之素行，犯
    罪之動機、犯罪之手段、被告與被害人係夫妻，婚姻關係尚且存在，被害人所受
    傷害程度，犯罪後之態度等一切情狀，量處如主文所示之刑，並諭知易科罰金之
    折算標準。又刑法第四十一條於九十年一月四日修正，同年一月十日經總統公布
    實施，就得易科罰金之法定刑，由犯最重本刑為三年以下，改為五年以下，經比
    較新舊法，本案被告均得易科罰金，是應依刑法第二條第一項前段之規定，適用
    裁判時之法律，併予敘明。至被告持以毆打被害人所用之鋁條一支，為被告供犯
    罪所用之物，業據被告供明在卷，爰應依法宣告沒收之。
乙、無罪部分：
一、公訴意旨另認：被告於揭時、地毆打告訴人甲○○時，並對告訴人口出：「幹妳
    娘、你這個臭婆娘、雞巴、幹你娘（公然侮辱部分在警局已有告訴）」，以對之
    嚇稱：「出去找男人，我要打死你」等語，因認被告另涉犯刑法第三百零九條之
    公然每辱罪（起訴書事實欄已敘及，然起訴法條漏未論及），第三百零五條之恐
    嚇罪嫌。
二、按犯罪事實應依證據認定，無證據不得推定其犯罪事實；又不能證明被告犯罪者
    ，應諭知無罪之判決，刑事訴訟法第一百五十四條、第三百零一條第一項分別定
    有明文；且認定不利於被告之事實須依積極證據，苟積極證據不足為不利於被告
    事實之認定時，即應為有利於被告之認定。又告訴人之告訴，係以使被告受刑事
    訴追為目的，是其陳述是否與事實相符，仍應調查其他證據以資審認。
三、公訴人除認認被告乙○○涉有公然侮辱及恐嚇危害安全罪嫌，無非以告訴人甲○
    ○之指訴，及現場照片、診斷書為其論罪之依據。訊據被告乙○○堅決否認有公
    然侮辱及恐嚇甲○○之犯行。
四、經查，告訴人甲○○在警訊中，除指訴被告有恐嚇之犯行外，並無其他在場證人
    陳述有聽聞被告侮辱及恐嚇告訴人之事實，並從僅依告訴人之陳述，即認與事實
    相符，已無法遽認被告有公然侮辱及恐嚇告訴人之事實。再者，本案卷附之現場
    照片僅顯示車輛、地上血跡、告訴人左眉受傷，並無其他現場目擊證人在場，可
    供傳喚作證，且遍閱全卷亦無任何當時有其他人在場或有他人有耳聞被告對告訴
    人為公然侮辱或恐嚇之情事，既無證人之親聞作為補強告訴人指訴之補強證據，
    因而告訴人之指訴，無法認屬真實，自難僅憑以告訴人為使被告受刑事訴追處分
    為目的之指訴，遽認被告涉有恐嚇犯行。是依公訴人起訴所憑之證據資料，及本
    院依職權調查之全部證據結果，均無從證明告訴人所述是否確有其事，且既無其
    他在場證人可查證，已極盡調查之能事，仍查無其他積極證據足資證明被告確有
    公訴人所指之公然侮辱及恐嚇犯行，不能證明其犯罪，自應依法為被告無罪之諭
    知。又上開公然侮辱罪部分，告訴人於警訊時已提出告訴，且經起訴事實亦已記
    載，應認已經起訴，雖公訴人就公然侮辱罪法條漏未論及，惟既經起訴，本院仍
    應予以審理，併予敘明。
據上論斷，應依刑事訴訟法第二百九十九條第一項前段、第三百零一條第一項前段，
刑法第二條第一項前段、第二百七十七條第一項、第四十一條第一項前段、第三十八
條第一項第二款，罰金罰鍰提高標準條例第一條前段、第二條，判決如主文。
本案經檢察官李子春到庭執行職務。
中      華      民      國      九十    年      七      月    二十四    日
                                臺灣花蓮地方法院刑事庭
                                    法  官  吳  順  龍
右正本證明與原本無異。
如對本判決不服，應於送達後十日內，向本院提出上訴狀。（應抄附繕本）告訴人或
被害人如對於本判決不服者，應具備理由請求檢察官上訴，其上訴期間之計算係以檢
察官收受判決正本之日期為準。
                                    法院書記官
中      華      民      國      九十    年      七      月    二十六    日
附錄本判決論罪之法律條文：
刑法第二百七十七條第一項：
傷害人之身體或健康者，處三年以下有期徒刑，拘役或一千元以下罰金。


司法院資訊處製作；財團法人民間司法改革基金會備份。
